# 主机厂售车补贴

提问人：啾 111111 啾 时间：2020-08-12 12:33:07
请教陈老师：
背景介绍：客户为汽车零部件公司， 2020 年主机厂让各供应商帮忙卖车，给客户下达了一定数量的售车指标。客户为了完成指标，承诺按主机厂既定售价的10%给买车人补贴，这部分补贴由客户自己承担。举例：主机厂规定客户应以 20 万元的价格销售A车型，买车人花 20 万在主机厂买了车，客户会自己拿出 2 万元给到买车人。
问题：这 2 万元补贴客户可以直接做营业外支出吗？

回答人：chenyiwei
一般理解，零部件厂商之所以愿意自行承担该补贴帮整车厂推销整车产品，是为了维系两者的业务关系，因此这部分支出计入销售费用更合适，或者也可以参考新准则下应付客户对价的规定冲减收入。作为营业外支出不合适。